【裁判字號】    97,交訴,152
【裁判日期】    970704
【裁判案由】    肇事逃逸罪等
【裁判全文】
臺灣臺中地方法院刑事判決             97年度交訴字第152號
公  訴  人  臺灣臺中地方法院檢察署檢察官
被      告  丙○○
                    國民
上列被告因公共危險案件，經檢察官提起公訴（96年度偵字第25
773號），本院合議庭裁定改以簡式審判程序審理，判決如下：
    主  文
丙○○服用酒類，不能安全駕駛動力交通工具而駕駛，累犯，處
拘役伍拾日，如易科罰金，以新臺幣壹仟元折算壹日。又駕駛動
力交通工具肇事，致人受傷而逃逸，累犯，處有期徒刑柒月。
    犯罪事實
一、丙○○前於民國92年間，因偽造文書案件，經臺灣高等法院
    臺中分院判處有期徒刑8月確定，入監執行後，甫於95年9月
    8 日縮刑期滿執行完畢。詎仍不知警惕，於自96年10月15日
    晚上10時許起，至同日11時許，在臺中市○○○路之某 PUB
    店內，飲用5 杯高粱酒後，已達不能安全駕駛動力交通工具
    之程度，竟仍於翌（16）日凌晨4 時許，駕駛廖黃淑珍所有
    交由其使用之車牌號碼4056-NH 號自小客車，欲返回其住處
    。嗣於同日凌晨4 時34分許，丙○○駕駛上開自小客車，沿
    臺中縣大里市○○路○ 段由北往南行駛至大明路口處，欲左
    轉大明路之際，本應注意汽車行駛時，應注意車前狀況及轉
    彎車應讓直行車先行，且依當時天候晴、夜間有照明、路面
    乾燥、無缺陷、無障礙物，視距良好等客觀情形，並無不能
    注意之特別情事，竟疏未注意及此，復因其酒後注意力無法
    完全集中，致發現對向車道，由甲○○○騎乘之車牌號碼IL
    Z-223號重型機車，亦沿臺中縣大里市○○路○段直行至上開
    路口處時，已閃避不及，而與甲○○○所騎乘之機車發生碰
    撞，甲○○○因而被撞彈至丙○○駕駛之上開自用小客車擋
    風玻璃上，再翻落地面，而受有頭部外傷合併顱內出血、顱
    底骨折、蜘蛛膜下腔出血、左側鎖骨、左側第2及第5肋骨骨
    折合併血胸及左側肺部挫傷血腫、薦椎骨折、左側股骨粉碎
    性骨折、左側脛骨開放性骨折、左側腓骨骨折、左側遠端橈
    股骨折、左小指撕裂傷等傷害（傷害部分業已撤回告訴，並
    由臺灣臺中地方法院檢察署檢察官另為不起訴處分）。詎丙
    ○○於肇事後，下車查看，發覺甲○○○受有傷害，惟因自
    忖酒後駕車，恐遭警舉發處罰，竟未採取救護或其他必要措
    施，而基於肇事逃逸之故意，駕駛上開自小客車駛離現場，
    經在場目擊民眾廖明茂記下丙○○所駕駛上開自小客車之車
    牌號碼後，報警處理。嗣丙○○經警循線於同日凌晨5 時10
    分許，在臺中縣大里市○○街7 號住處前查獲，並接受酒精
    測試，發現其呼氣中酒精濃度值達0.71MG/L。
二、案經臺中縣警察局霧峰分局報告臺灣臺中地方法院檢察署檢
    察官偵查起訴。
    理    由
一、訊據被告丙○○對於上揭犯罪事實均坦承不諱，並經證人即
    被害人甲○○○於警詢、偵查中證述車禍發生經過等情、證
    人廖明茂於警詢中之證述目睹被告與被害人發生車禍後，下
    車查看，並請其通知救護車後，即假借要將車輛停妥，而趁
    機駕車逃逸等情均甚明確，並有酒精濃度測定紀錄單、刑法
    第185條之3案件測試觀察紀錄表、道路交通事故調查報告表
    (一)、(二)、道路交通事故現場圖、臺中縣警察局舉發違反道路
    交通管理事件通知單、車籍查詢－基本資料詳細畫面各1 份
    、中山醫學大學附設醫院診斷證明書2 份，及現場照片18張
    附卷可稽。從而，被告服用酒類致無法安全駕駛動力交通工
    具及駕車肇事致人傷害逃逸之犯行，均事證明確，堪以認定
    ，應予依法論科。
二、查被告行為後，刑法第185條之3業於97年1月2日經總統以華
    總一義字第09600177841號令修正公布，並於同年月4日生效
    施行。修正前該條法定刑為1年以下有期徒刑、拘役或3萬元
    以下罰金；修正後之法定刑則為1 年以下有期徒刑、拘役或
    科或併科15萬元以下罰金。比較新舊法，以修正前之規定，
    對被告較為有利，是依刑法第2條第1項之「從舊從輕」原則
    ，本案自應適用修正前刑法第185條之3之規定予以論處。核
    被告所為，係犯修正前刑法第185條之3服用酒類致無法安全
    駕駛動力交通工具罪、同法第185條之4駕車肇事致人傷害逃
    逸罪。被告所犯上開2 罪，犯意各別，行為互殊，應予分論
    併罰。又被告前於92年間，因偽造文書案件，經臺灣高等法
    院臺中分院判處有期徒刑8月確定，入監執行後，甫於95年9
    月8 日縮刑期滿執行完畢等情，有臺灣臺中地方法院檢察署
    刑案資料查註紀錄表及臺灣高等法院被告前案紀錄表各1 份
    可按，茲於5年以內，再故意犯本件有期徒刑以上之2罪，均
    應依刑法第47條第1 項之規定，論以累犯，並各加重其刑。
    爰審酌被告明知自己飲酒後，精神狀態已受相當影響，竟無
    視於其他用路人可能遭受之生命、身體威脅，率爾駕駛車輛
    外出，對於道路公共安全已生顯著之危險；於駕車肇事後又
    逃逸之行為尤無足取，惟念被告已與被害人達成民事和解，
    賠償其所受損害，且犯後坦承犯行，態度良好等一切情狀，
    分別量處如主文所示之刑，並就拘役部分，諭知易科罰金之
    折算標準，以示懲儆。
據上論斷，應依刑事訴訟法第273條之1第1項、第299條第1 項前
段，刑法第2條第1項前段、刑法第185條之4，第47條第1 項、第
41條第1項前段、修正前刑法第185條之3，刑法施行法第1條之1
，判決如主文。
本案經檢察官乙○○到庭執行職務。
中    華    民    國    97    年     7    月    4     日
                        刑事第一庭  法  官  郭妙俐
上正本證明與原本無異。
如不服本判決，應於判決送達後10日內向本院提出上訴狀，上訴
於臺灣高等法院臺中分院（須附繕本）。
上訴書狀如未敘述理由，應於上訴期間屆滿後20日內補提理由書
於本院。
                                    書記官  陳玉芬
中    華    民    國    97    年     7    月    4     日
附錄本案論罪科刑法條全文：
刑法第185條之3
服用毒品、麻醉藥品、酒類或其他相類之物，不能安全駕駛動力
交通工具而駕駛者，處1年以下有期徒刑、拘役或3萬元以下罰金
。
刑法第185條之4
駕駛動力交通工具肇事，致人死傷而逃逸者，處6月以上5年以下
有期徒刑。


司法院資訊處製作；財團法人民間司法改革基金會備份。
